# 股东实际出资导致少数股权溢价的处理

提问人：wmf 潜 龙 勿用 时间：2022-04-13 12:20:28
请教陈版主： 2021 年 6 月之前，甲国企和张三对A国企各出资 102 万和 98 万，甲国企实际出资 0 元，张三实际出资 28 万元。 2021 年 6 月，甲国企实际出资 180 万元，全部作为实收资本。之前张三实际出资的 28 万元，其中 20 万元作为实收资本， 8 万元作为资本公积。请问下在 2021 年合并报表层面，怎么确认甲国企（母公司）所享受A子公司实收资本和资本公积的份额呢？实在研究不明白，谢谢陈版主指点啊，谢谢了

回答人：chenyiwei
这个问题应根据甲国企和张三之间的协议确定。如果没有协议约定或者约定不明确的，建议通过补充协议明确；如果没有补充协议的，则考虑依据双方的实缴出资比例计算应享有份额。